臺灣臺北地方法院刑事判決　　　　　　　　　　　　九十三年度訴字第一０二四號
　　公　訴　人　臺灣臺北地方法院檢察署檢察官
　　被　　　告　甲○○
右列被告因違反毒品危害防制條例案件，經檢察官提起公訴（九十三年度毒偵字第四
九六號），本院受理後被告為有罪之陳述，經合議庭裁定改行簡式審判程序，判決如
左：
    主  文
甲○○連續施用第一級毒品，累犯，處有期徒刑捌月；又連續施用第二級毒品，累犯
，處有期徒刑陸月。應執行有期徒刑壹年。
    事  實
一、甲○○前因恐嚇案件，經臺灣高等法院八十八年度上訴字第一六一二號判處有期
    徒刑四月確定，於民國八十九年四月二十三日執行完畢；又因違反藥事法案件，
    經最高法院八十九年台上字第七四八六號判處有期徒刑五月確定，於九十一年二
    月三日縮短刑期執行完畢。另曾於八十六年間因毒品案件，經臺灣板橋地方法院
    八十六年度易字第四五八四號判處有期徒刑六月，因檢察官提起上訴，適毒品危
    害防制條例於八十七年五月二十日修正公布，臺灣高等法院八十七年度上易字第
    一七九二號裁定送觀察勒戒後，認有繼續施用之傾向，再送強制戒治，於八十八
    年十二月二十四日停止處分執行，所餘期間付保護管束，而於八十九年六月十九
    日保護管束期滿，經臺灣高等法院以八十七年度上易字第一七九二號判決免刑確
    定。詎復(一)基於施用第二級毒品之概括犯意，自九十一年二月四日出監後，連續
    在臺北縣中和市○○路二三六巷一弄七號三樓住處，以約每周一次之頻率，施用
    第二級毒品安非他命；(二)又基於施用第一級毒品之概括犯意，自九十二年間起，
    連續在同上住處，以約每二、三周至月餘一次之頻率，施用第一級毒品海洛因。
    嗣經警於九十二年八月九日上午九時，在臺北市政府警察局中山分局採尿送驗檢
    出前揭毒品成分而查獲。
二、案經臺北市政府警察局中山分局報告臺灣臺北地方法院檢察署檢察官偵查起訴，
    經本院合議庭裁定以簡式審判程序審理。
    理  由
一、右揭犯罪事實，業據被告甲○○於本院審理時坦承不諱，而其於九十二年八月九
    日上午九時，在臺北市政府警察局中山分局所採尿液經送台灣尖端先進生技醫藥
    股份有限公司以「酵素免疫分析法」及「氣相層析質譜儀」檢驗結果，確呈安非
    他命類、鴉片類藥物陽性反應，有該公司九十三年一月二十八日出具之濫用藥物
    檢驗報告在卷可稽。且以前揭公司所用之氣相層析質譜儀分析法之精確度而論，
    應可剔除「偽陽性反應」之可能（行政院國軍退除役官兵輔導委員會臺北榮民總
    醫院八十三年三月一日北總內字第○一八五五號、同年四月七日北總內字第
    ○三○五九號函參照），足認被告前揭自白與事實相符，應依法論科。
二、按行為後法律有變更者，適用裁判時之法律，但裁判前之法律有利於行為人者，
    適用最有利於行為人之法律，刑法第二條第一項定有明文。次按毒品危害防制條
    例於九十二年七月九日修正公布，並於九十三年一月九日施行，依修正後之毒品
    危害防制條例第二十三條第二項規定，施用毒品者經觀察、勒戒或強制戒治執行
    完畢釋放後，五年內再犯毒品危害防制條例第十條之罪者，應依法追訴。而依修
    正前毒品危害防制條例第二十條第二項前段及第二十三條第一項、第二項前段規
    定，犯第十條之罪經強制戒治後，應由檢察官為不起訴之處分；不起訴處分後，
    五年內再犯第十條之罪，不適用前項規定而應予訴追；又依同條例第三十五條第
    三款規定，審判中之案件，依修正後規定應為不起訴處分者，法院應為免刑之判
    決。查被告前於八十六年間因毒品案件，經臺灣板橋地方法院八十六年度易字第
    四五八四號判處有期徒刑六月，適毒品危害防制條例於八十七年五月二十日修正
    公布，經臺灣高等法院八十七年度上易字第一七九二號裁定送觀察勒戒後，認有
    繼續施用之傾向，再送強制戒治，於八十八年十二月二十四日停止處分執行，所
    餘期間付保護管束，而於八十九年六月十九日保護管束期滿，經臺灣高等法院以
    八十七年度上易字第一七九二號判決免刑確定，有臺灣高等法院被告全國前案紀
    錄表附卷可按，其於強制戒治期滿五年內再犯毒品危害防制條例第十條第一項、
    第二項之施用第一級、第二級毒品罪，依修正前後之規定，均應予訴追，且刑度
    相同，即毒品危害防制條例之修正對被告並無不利之情形，尚無新舊法比較之問
    題，爰予敘明。
三、核被告所為，係犯毒品危害防制條例第十條第一項施用第一級毒品罪、同條第二
    項施用第二級毒品罪。被告施用第一級、第二級毒品犯行，均分別方法相同，並
    觸犯構成要件相同之罪名，顯各基於概括犯意為之，分別依連續犯規定論以一罪
    ，並各加重其刑；至所犯上開二罪間，行為不同、罪名互異，則應予分論併罰。
    公訴意旨雖未敘明被告前揭連續施用第一級毒品犯行，惟與已起訴之施用第一級
    毒品犯行有連續犯之裁判上一罪關係，本院自應併予審判。又被告於警詢時固陳
    述其於九十年七月間施用第二級毒品安非他命，惟於本院審理時，已更正為如犯
    罪事實欄所述之日期，本院復查無證據證明被告確於九十年七月間施用第二級毒
    品安非他命，自無從遽認其自斯時起，即有施用第二級毒品之犯行，併此敘明。
    另查，被告前因恐嚇案件，經臺灣高等法院八十八年度上訴字第一六一二號判處
    有期徒刑四月確定，於八十九年四月二十三日執行完畢；又因違反藥事法案件，
    經最高法院八十九年台上字第七四八六號判處有期徒刑五月確定，於九十一年二
    月三日縮短刑期執行完畢，有臺灣高等法院被告全國前案紀錄表在卷可按，其五
    年內再犯有期徒刑以上之罪，為累犯，依法加重其刑，並遞加重之。爰審酌被告
    前已因施用毒品，經警查獲仍未能戒絕，復施用足以導致精神障礙、性格異常，
    甚至造成生命危險之毒品，戕害一己之身體健康，惟犯後坦承犯行、態度堪稱良
    好等一切情狀，各量處如主文所示之刑，並定應執行之刑。
據上論斷，應依刑事訴訟法第二百七十三條之一第一項、第二百九十九條第一項前段
，毒品危害防制條例第十條第一項、第二項，刑法第十一條前段、第五十六條、第四
十七條、第五十一條第五款，判決如主文。
本案經檢察官陳玉萍到庭執行職務
中　　　華　　　民　　　國　　九十三　　年　　　十　　　月　　　八　　　日
                                臺灣臺北地方法院刑事第十六庭
                                              法  官  王  幸  華
右正本證明與原本無異。
如不服本判決，應於送達後十日內，向本院提出上訴狀。
                                              書記官  陳  泰  寧
中　　　華　　　民　　　國　　九十三　　年　　　十　　　月　　　八　　　日
附論罪科刑依據法條：
毒品危害防制條例第十條
施用第一級毒品者，處六月以上五年以下有期徒刑。
施用第二級毒品者，處三年以下有期徒刑。
